【裁判字號】    99,訴,260
【裁判日期】    990830
【裁判案由】    確認董事委任關係不存在等
【裁判全文】
臺灣板橋地方法院民事裁定               99年度訴字第260號
原        告  皇家可口股份有限公司
即 聲 請  人
兼法定代理人  甲○○
前列二人共同
訴訟代理人    王慧綾律師
              郭鎮周律師
上列聲請人即原告請求確認董事委任關係不存在等事件，聲請選
任相對人即被告中森投資股份有限公司之特別代理人，本院裁定
如下：
    主  文
選任劉楷於聲請人與中森投資股份有限公司間提起本件請求確認
董事委任關係不存在等之訴時，為中森投資股份有限公司之特別
代理人。
  理  由
一、按對於無訴訟能力人為訴訟行為，因其無法定代理人或其法
    定代理人不能行代理權，恐致久延而受損害者，得聲請受訴
    法院之審判長，選任特別代理人，民事訴訟法第51條第1項
    定有明文。又上開規定，於非訟事件關係人準用之，非訟事
    件法第11條亦有明文。
二、本件聲請意旨略以：其與中森投資股份有限公司間之請求確
    認董事委任關係不存在等事件，聲請人原係主張被告公司法
    定代理人乙○○並未依法辭任，且所代表之法人中福振業股
    份有限公司亦未將所持有被告公司股權全部讓與他人，倘鈞
    院認乙○○業已辭任，且認為中福振業股份有限公司已將持
    有被告公司股權全部轉讓他人，致被告公司有法定代理人欠
    缺情形，爰具狀向鈞院聲請選任本件訴訟之被告特別代理人
    。如鈞院認中福振業股份有限公司已將被告公司股權全部讓
    與訴外人劉楷，已成為被告公司最大股東，似以選任劉楷為
    宜。但因劉楷對本件原告辭任董事等之經過並不了解，不如
    仍由被告公司之前法定代理人乙○○擔任為宜，為此爰依民
    事訴訟法第51條第1 項規定，聲請選任乙○○為聲請人與中
    森投資股份有限公司於本件訴訟之特別代理人等語。
三、經查：中森投資股份有限公司於變更登記表上所載董事長為
    乙○○、董事為甲○○、徐國安，監察人為黃小敏，其中董
    事長乙○○、董事徐國安及監察人黃小敏均為中福振業股份
    有限公司指派之法人代表，此有中森投資股份有限公司變更
    登記事項表為證；惟中福振業股份有限公司所指派之法人代
    表任期業已於97年6 月屆滿迄未改選，且董監事均相繼表明
    辭職及不願續任，此有中福振業股份有限公司97年12月5 日
    函1 件在卷可稽，且中福振業股份有限公司原持有中森投資
    股份有限公司之股權為13,900仟股，業已於99年3 月18日將
    上開所持有全部股權讓與劉楷，此經證人即中福振業股份有
    限公司法定代理人黃立中於本院言詞辯論時具結證述屬實，
    並有其提出之股權暨經營權轉讓契約書1 件在卷可參，足見
    中森投資股份有限公司目前已無董事或監察人可代為執行職
    務。既然中福振業股份有限公司已將其所有持股轉讓與劉楷
    ，劉楷已成為中森投資股份有限公司之最大股東，基於訴訟
    便利，本院爰選任劉楷於聲請人與中森投資股份有限公司間
    ，關於本件訴訟時，為中森投資股份有限公司之特別代理人
    。
四、爰裁定如主文。
中    華    民    國    99    年    8     月    30    日
                  民事第二庭    法  官  連育群
以上正本係照原本作成
如對本裁定抗告須於裁定送達後10日內向本院提出抗告狀，並應
繳納抗告費新台幣1,000元整。
中    華    民    國    99    年    8     月    30    日
                                書記官  溫婷雅

司法院資訊處製作；財團法人民間司法改革基金會備份。
